【裁判字號】    89,上易,827
【裁判日期】    890718
【裁判案由】    竊佔
【裁判全文】
臺灣高等法院高雄分院刑事判決    八十九年度上易字第八二七號
    上訴人  台灣屏東地方法院檢察署檢察官
    上訴人
    即被告  甲○○
            乙○○
右上訴人因被告竊占案件，不服臺灣屏東地方法院八十八年度易字第一三六０號中華
民國八十九年一月二十六日第一審判決（起訴案號：臺灣屏東地方法院檢察署八十八
年度偵字第三八七二號），提起上訴，本院判決如左：
      主      文
上訴駁回。
      事實及理由
一、本案經本院審理結果，認如附件第一審判決認事用法及量刑均無不當，應予維持
    ，並引用第一審判決書記載之事實、證據及理由。
二、本院為慎重起見，經再調取臺灣屏東地方法院八十六年執字第八三四號全部案卷
    詳閱結果，發現該院於八十六年三月六日查封時即將系爭增建部分併予查封，並
    送駿陞不動產鑑定有限公司鑑定價格，其於歷次拍賣通知上所載拍賣標的亦均列
    有該增建部分，雖該院於八十八年三月十九日通知買受人丙○○及債務人乙○○
    於同年四月六日上午十時二十分至現場履勘之通知上所列不動產附表，未載有增
    建部分，然該院於八十八年四月七日所發於同年五月十一日上午九時前往現場執
    行點之通知上，則有明載含增建部分，足見前開履勘通知之未記載增建部分，應
    係漏載，有各該通知附於上開執行卷可稽，被告乙○○以點交程序有違誤，向原
    審法院聲明異議，亦經該院民事庭駁回，其再向本院提起抗告，亦經本院民事庭
    駁回抗告確定在案，有各該裁定在卷可參，是被告等所辯，要係卸責之詞不足採
    信，其等上訴否認犯罪，而指摘原判決不當，非有理由，應予駁回。又被告等前
    均未曾受有期徒刑以上刑之宣告，原審認其對被告等所宣告之刑，以暫不執行為
    適當，併均予宣告緩刑年，以啟自新，亦無不合，檢察官循告訴人丙○○之聲
    請，上訴意旨以被告於原審判決後，仍拒不搬移，其犯罪狀態仍在繼續中，顯有
    再犯之虞，而認原審諭知緩刑為不當，然查原審為被告有罪之判決後，被告等亦
    不甘服，而向本院提起上訴，其主觀上認其等或有獲判無罪之可能，是其等於本
    院判決確定前拒不搬移，亦屬合乎常情，尚難執被告等於原審判決後仍未遷移，
    即認被告等有再犯之虞，是檢察官之上訴，亦無理由，應予駁回。
三、據上論斷，應依刑事訴訟法第三百六十八條、第三百七十三條，判決如主文。
本案經檢察官朱文彬到庭執行職務。
中    華    民    國     八十九     年       七       月     十八   日
                              臺灣高等法院高雄分院刑事第四庭
                                  審判長法官  莊  鎮
                                        法官  陳啟造
                                        法官  陳吉雄
右正本證明與原本無異。
不得上訴。
                                      書記官  沈有進
中    華    民    國     八十九     年       七       月    二十    日
                                                                    Ｄ
附件：
臺灣屏東地方法院刑事判決                        八十八年度易字第一三六號
    公  訴  人  臺灣屏東地方法院檢察署檢察官
    被      告  甲○○  男四十二歲（民國○○○年○月○○日生）
                        住屏東縣東港鎮鎮○里○○路二六八巷四號
        身分證統一編號：Ｔ一二四三三三二號
    被      告  乙○○  女四十二歲（民國○○○年○○月○○日生）
                        住屏東縣東港鎮鎮○里○○路二六八巷四號
                        身分證統一編號：Ｅ二五六二九一號
右列被告因竊占案件，經檢察官提起公訴（八十八年度偵字第三八七二號），本院判
決如左：
    主  文
甲○○、乙○○共同意圖為自己不法之利益，而竊占他人之不動產，各處有期徒刑陸
月，均緩刑參年。
    事  實
一、甲○○與乙○○係夫妻，緣乙○○積欠美商花旗銀行股份有限公司債務（下稱花
    旗銀行），經花旗銀行向本院執行處聲請就乙○○所有坐落屏東縣東港鎮○○段
    一Ｏ四九之二八四、之二九Ｏ號土地及地上建物即門牌號碼屏東縣東港鎮鎮○○
    路二六八巷四號房屋，與增建部分即一樓屋前、屋側、屋後所使用財政部國有財
    產局之同段一七一五號土地而以鐵架圍蓋增建之鐵皮屋一併拍賣，八十七年十一
    月五日由丙○○標得，同年十二月二十八日換發新權利証書，惟甲○○夫妻均不
    願搬離，八十八年五月十一日上午九時由本院執行處法官將上開房屋及增建部分
    強制點交予丙○○，解除甲○○夫妻占有，甲○○夫妻明知對上開土地、房屋及
    增建鐵皮屋部分已無權利，竟共同意圖為自己不法之利益，於同日晚上六時又回
    至上開鐵皮屋居住，經丙○○屢勸，亦不願搬離。
二、案經丙○○訴請屏東縣警察局東港分局報告臺灣屏東地方法院檢察官偵查起訴。
    理  由
一、訊據被告甲○○、乙○○對於其所有上開土地、房屋經本院民事執行處拍賣、強
    制點交後，又回鐵皮屋居住之事實坦承不諱，核與告訴人丙○○指訴情節相符，
    並有本院八十六年執字第八三四號執行筆錄影本在卷可按。被告雖辯稱：鐵皮屋
    的土地是向財政部國有財產局承租，不在拍賣範圍內云云，惟查本件係爭鐵皮屋
    係附著於屏東縣東港段一○四九之二八四、二九○號土地上建號三六二二號即門
    牌屏東縣東港鎮鎮○○路二六八巷四號建物而成一體，此有查封筆錄及鑑定公司
    之現場照片及建築物示圖在卷可稽，而本院民事執行處於八十六年三月三日查封
    時即將上開增建部分併予查封，並送駿陞不動產鑑定有限公司鑑定價格，該件執
    行程序自始即將系爭鐵皮屋部分鑑價拍賣，是系爭鐵皮屋確在拍賣範圍之內，而
    強制執行法第九十九條之點交程序為現況點交，本院民事執行處法官確己將上開
    鐵皮屋及主建物點交，洵無疑義，至該鐵皮屋使用財政部國有財產局土地之權源
    為何，及占用面積多少，或者在何地號上，則非被告等所能置啄，蓋該拍賣者為
    被告所有之土地及建物，包括己保存登記之主建物及未保存登記之增建物（即系
    爭鐵皮屋），並未拍賣財政部國有財產局之土地，該系爭鐵皮屋業經本院民事執
    行處法官李芳南於八十八年五月十一日當場點交予告訴人，有本院民事執行處通
    知函、執行筆錄等附卷可稽，而上開東港段一七五一號國有土地占用人亦經財政
    部國有財產局台灣南區辦事處更改為告訴人，並由告訴人繳清八十八年一月至四
    月使用補償金一千七百九十六元，有該處函及郵政劃撥儲金存款收據可參，又被
    告亦坦承執行點交時其有在場，則其辯稱鐵皮屋不在拍賣範圍之內云云，顯係卸
    責之詞，不足採信，事証明確，被告二人之犯行洵堪認定。
二、核被告甲○○、乙○○所為係犯刑法第三百二十條第二項之竊占罪，應依同法條
    第一項處斷。被告二人間對上開犯行有犯意聯絡及行為分擔，均為共同正犯。茲
    審酌被告等犯罪之動機、目的、方法、手段、所受之刺激、對被害人造成之損害
    及其犯後態度等一切情狀，爰各處如主文所示之刑。末查被告等前均未曾受有期
    徒刑以上刑之宣告，有臺灣屏東地方法院檢察署刑案資料查註紀錄表附卷可稽，
    經此次偵審程序及科刑判決後，當知警惕，應無再犯之虞，本院因認前開對其宣
    告之刑，以暫不執行為適當，併均予宣告緩刑三年，以啟自新。
據上論斷，應依刑事訴訟法第二百九十九條第一項前段，刑法第二十八條、第三百二
十條第二項、第一項、第七十四條第一款，罰金罰鍰提高標準條例第一條前段，判決
如主文。
本案經檢察官羅森德到庭執行職務。
中      華      民      國      八十九      年    一    月    二十六    日
                                      臺灣屏東地方法院刑事第二庭
                                          法  官    夏金郎
右正本證明與原本無異。
對於本判決如有不服應於收受送達後十日內向本院提出上訴書狀上訴於台灣高等法院
高雄分院並按他造當事人之人數附具繕本。
                                          書記官   謝博興
中      華      民      國      八十九      年    一    月    二十六    日
附錄論罪法條：
刑法第三百二十條
意圖為自己或第三人不法之所有，而竊取他人之動產者，為竊盜罪，處五年以下有期
徒刑、拘役或五百元以下罰金。
意圖為自己或第三人不法之利益，而竊佔他人之不動產者，依前項之規定處斷。
前二項之未遂犯罰之。


司法院資訊處製作；財團法人民間司法改革基金會備份。
